【裁判字號】    99,訴,147
【裁判日期】    990331
【裁判案由】    毒品危害防制條例
【裁判全文】
臺灣苗栗地方法院宣示判決筆錄           99年度訴字第124號
公  訴  人  臺灣苗栗地方法院檢察署檢察官
被      告  甲○○
指定辯護人  本院公設辯護人  乙○○
上列被告因毒品危害防制條例案件（起訴案號：99年度毒偵緝字
第2 號，追加起訴案號：99年度毒偵字第137 號），本院於中華
民國99年3 月31日下午4 時，在本院第二法庭宣示判決，出席職
員如下：
                      法  官  林信旭
                      書記官  黃雅琦
                      通  譯  邱士豪
法官起立朗讀判決主文、犯罪事實要旨、處罰條文、附記事項，
及告以上訴限制、期間並提出上訴狀之法院，且諭知記載其內容
：
一、主  文：
    甲○○施用第一級毒品（貳罪），各處有期徒刑柒月，又施
    用第二級毒品，處有期徒刑伍月，應執行有期徒刑壹年伍月
    。
二、犯罪事實要旨：如後附起訴書及追加起訴書所載。
三、處罰條文：
    毒品危害防制條例第10條第1項、第2項。
四、被告所犯施用第一級毒品罪（2 罪），均符合自首之要件，
    有刑法第62條前段之適用。
五、協商判決除有刑事訴訟法第455 條之4 第1 項第1 款於本訊
    問程序終結前，被告撤銷協商合意或檢察官撤回協商聲請者
    ；第2 款被告協商之意思非出於自由意志者；第4 款被告所
    犯之罪非第455 條之2 第1 項所定得以協商判決者；第6 款
    被告有其他較重之裁判上一罪之犯罪事實者；第7款 法院認
    應諭知免刑或免訴、不受理者情形之一，及違反同條第2 項
    「法院應於協商合意範圍內為判決；法院為協商判決所科之
    刑，以宣告緩刑或2 年以下有期徒刑、拘役或罰金為限」之
    規定者外，不得上訴。
六、如有前項得上訴之情形，若不服本件判決，得自收受判決筆
    錄送達之日起10日內，向本院提出上訴書狀，上訴於第二審
    法院。
中    華    民    國    99    年    3     月    31    日
                  台灣苗栗地方法院刑事第一庭
                            書記官  黃雅琦
                            法  官  林信旭
以上正本證明與原本無誤。
                            書記官  黃雅琦
中    華    民    國    99    年    3     月    31    日
附件一：
臺灣苗栗地方法院檢察署檢察官起訴書   99年度毒偵緝字第2號
    被  告  甲○○  男  33歲（民國○○年○月○○日生）
                    國民身分證統一編號：Ｚ000000000號
                    住苗栗縣造橋鄉龍昇村8鄰潭內11號
                    （另案於臺灣臺中監獄苗栗分監執行中）
上列被告因違反毒品危害防制條例案件，業經偵查終結，認應提
起公訴，茲將犯罪事實及證據並所犯法條分敘如下：
        犯罪事實
一、甲○○曾因施用毒品案件，先後送觀察、勒戒後，均認無繼
    續施用毒品之傾向，業由本署檢察官於民國89年 2月29日，
    以89年度毒偵字第64號，及於90年4月8日，以90年度毒偵緝
    字第56號、第57號為不起訴處分確定。詎猶不知悛改，復分
    別基於施用第一、二級毒品海洛因及安非他命之犯意，於98
    年8月25日某時，在苗栗縣造橋鄉龍昇村8鄰潭內11號之住處
    ，以將海洛因摻入香菸內抽吸之方式，施用第一級毒品 1次
    ；另其復於98年 8月26日23時許為警查獲後採尿往前回溯96
    小時內之某時點，在前揭住處，以將安非他命放置於玻璃頭
    （未扣案）內，並以火加熱燒烤後使成煙霧，再以口吸食之
    方式，施用第二級毒品1次。嗣於98年8月26日23時許，因行
    跡顯有可疑，而在新竹縣寶山鄉○○村○○路○段132號前為
    警攔查，並經徵得其同意後採集尿液送請檢驗，結果呈現嗎
    啡、安非他命、甲基安非他命陽性反應。
二、案經新竹縣政府警察局竹東分局報由臺灣新竹地方法院檢察
    署呈請臺灣高等法院檢察署檢察長令轉本署偵辦。
        證據並所犯法條
一、本案之證據清單臚列如下：
  (一)被告甲○○99年 1月15日於本署偵訊時之自白─證明被告坦
    承確有於前揭時、地各施用第一、二級毒品海洛因及安非他
    命1次等犯行。
  (二)新竹縣政府警察局毒品犯罪嫌疑人尿液採驗作業管制紀錄表
    影本1紙─證明被告於98年8月26日23時許為警查獲後所採集
    之尿液（檢體編號：99），係被告親自排放之尿液，被告身
    體之代謝物。（附於臺灣新竹地方法院檢察署卷98年度毒偵
    字第1624號頁9）
  (三)詮昕科技股份有限公司98年 9月11日濫用藥物尿液檢驗報告
    影本 1紙─證明被告為警查獲後所採集之編號99號尿液，經
    送請檢驗後，結果呈現嗎啡、安非他命、甲基安非他命陽性
    反應。（附於臺灣新竹地方法院檢察署卷98年度毒偵字第16
    24號頁10）
  (四)法務部全國檢察官線上查詢刑案人犯在監所最新資料報表、
    刑案資料查註紀錄表、全國施用毒品案件紀錄表、矯正簡表
    及本署90年度毒偵緝字第56號、第57號不起訴處分書各 1份
    ─證明被告前曾於觀察、勒戒執行完畢釋放後（89年 2月29
    日起算），5 年內再因施用毒品案件，經送觀察、勒戒後，
    仍認無繼續施用毒品之傾向，而由本署檢察官為不起訴處分
    確定，故本件非屬觀察、勒戒執行完畢釋放後「5 年後再犯
    」之情形（與毒品危害防制條例第20條第 3項之修正理由有
    所不符，並參照最高法院97年度台非字第 540號判決及最高
    法院97年度第5次刑事庭會議決議）。
二、核被告所為，係分別違反毒品危害防制條例第10條第1、2項
    之施用第一、二級毒品等罪嫌。所犯上開 2罪，犯意各別，
    罪名互異，請予分論併罰。
三、依毒品危害防制條例第23條第2項、刑事訴訟法第251條第 1
    項提起公訴。
    此  致
臺灣苗栗地方法院
中    華    民    國    99    年    1     月    26    日
                              檢 察 官  黃棋安
本件證明與原本無異
中    華    民    國    99    年    2     月    2     日
                              書 記 官  張穎文
附錄本案所犯法條：毒品危害防制條例第10條第1、2項
施用第一級毒品者，處6月以上5年以下有期徒刑。
施用第二級毒品者，處3年以下有期徒刑。
附件二：
臺灣苗栗地方法院檢察署檢察官追加起訴書
                                     99年度毒偵字第137號
    被  告  甲○○  男  33歲（民國○○年○月○○日生）
                    國民身分證統一編號：Ｚ000000000號
                    住苗栗縣造橋鄉龍昇村8鄰潭內11號
                    （另案於臺灣臺中監獄苗栗分監執行中）
上列被告因違反毒品危害防制條例案件，業經偵查終結，認係與
本署業已起訴之被告甲○○違反毒品危害防制條例案件（99年度
毒偵緝字第 2號）為相牽連之犯罪，應追加起訴，茲將犯罪事實
及證據並所犯法條分敘如下：
        犯罪事實
一、甲○○曾因施用毒品案件，先後送觀察、勒戒後，均認無繼
    續施用毒品之傾向，業由本署檢察官於民國89年 2月29日，
    以89年度毒偵字第64號，及於90年4月8日，以90年度毒偵緝
    字第56號、第57號為不起訴處分確定。詎猶不知悛改，復基
    於施用第一級毒品海洛因之犯意，於98年11月3日8時許，在
    其先前位於苗栗縣苗栗市○○里○○街20號 2樓之租屋處，
    以將海洛因放置於針筒（未扣案）內，並摻水稀釋混合後，
    再注射至手臂血管之方式，施用第一級毒品 1次。嗣於98年
    11月 3日14時17分許，因另涉搶奪案件（業經法院判決有期
    徒刑1年6月確定，待執行），而在址設苗栗市○○路 408號
    「國泰世華銀行苗栗分行」後方某處為警逮獲，並經徵得其
    同意後採集尿液送請檢驗，結果呈現嗎啡陽性反應。
二、案經苗栗縣警察局苗栗分局報告偵辦。
        證據並所犯法條
一、本案之證據清單臚列如下：
  (一)被告甲○○98年11月4日及99年2月 5日分別於警詢及本署偵
    訊時之自白─證明被告坦承確有於前揭時、地施用第一級毒
    品海洛因1次之犯行。
  (二)苗栗縣警察局苗栗分局毒品犯罪嫌疑人尿液採驗作業管制紀
    錄表影本及濫用藥物尿液檢驗檢體監管紀錄表各 1份─證明
    被告於98年11月 3日14時17分許為警查獲後所採集之尿液（
    檢體編號：98A438），係被告親自排放之尿液，被告身體之
    代謝物。
  (三)中山醫學大學附設醫院檢驗科藥物檢測中心98年11月19日尿
    液檢驗報告 1紙─證明被告為警查獲後所採集之編號98A438
    號尿液，經送請檢驗後，結果呈現嗎啡陽性反應。
  (四)法務部全國檢察官線上查詢刑案人犯在監所最新資料報表、
    刑案資料查註紀錄表、全國施用毒品案件紀錄表、矯正簡表
    及本署90年度毒偵緝字第56號、第57號不起訴處分書各 1份
    ─證明被告前曾於觀察、勒戒執行完畢釋放後（89年 2月29
    日起算），5 年內再因施用毒品案件，經送觀察、勒戒後，
    仍認無繼續施用毒品之傾向，而由本署檢察官為不起訴處分
    確定，故本件非屬觀察、勒戒執行完畢釋放後「5 年後再犯
    」之情形（與毒品危害防制條例第20條第 3項之修正理由有
    所不符，並參照最高法院97年度台非字第 540號判決及最高
    法院97年度第5次刑事庭會議決議）。
二、核被告所為，係違反毒品危害防制條例第10條第 1項之施用
    第一級毒品罪嫌。
三、依毒品危害防制條例第23條第2項、刑事訴訟法第265條第 1
    項追加起訴。
    此  致
臺灣苗栗地方法院
中    華    民    國    99    年    2     月    10    日
                              檢 察 官  黃棋安
本件證明與原本無異
中    華    民    國    99    年    2     月    11    日
                              書 記 官  張穎文
附錄本案所犯法條：毒品危害防制條例第10條第1項
施用第一級毒品者，處6月以上5年以下有期徒刑。

司法院資訊處製作；財團法人民間司法改革基金會備份。
